臺灣嘉義地方法院交通事件裁定　　　　 96年度交聲字第322號
原處分機關　交通部公路總局嘉義區監理所嘉義市監理站
異　議　人
即受處分人　甲○○
上列異議人即受處分人因違反道路交通管理處罰條例案件，對於
原處分機關即交通部公路總局嘉義區監理所嘉義市監理站九十六
年十一月二十九日所為之處分（嘉監義裁字第裁76-Z00000000號
），聲明異議，本院裁定如下：
    主  文
異議駁回。
    理  由
一、原處分機關略以：異議人即受處分人甲○○（下簡稱異議人
    ），於民國九十六年十月二十八日十二時四十五分許，駕駛
    車牌號碼9657 -SX號自用小貨車在國道三號北上二百八十八
    點三公里，因「行使高速公路未依規定變換車道」、「駕駛
    執照逾有效期間仍駕車」，經內政部警政署國道公路警察局
    以公警局交字第Z00000000號舉發，再由原處分機關即交通
    部公路局嘉義區監理所嘉義市監理站（下稱原處分機關）於
    九十六年十一月二十九日，依道路交通管理處罰條例第三十
    三條第一項第四款及第二十二條第一項第七款之規定，以嘉
    監義裁字第裁76-Z00000000號，對異議人分別為罰鍰新臺幣
    三千元及一千八百元整之處分等語。
二、聲明異議意旨則以：警察無上網標示要抓人地點、亦未在一
    百公尺前設立標示要抓人，且其車燈後來其發現是壞的，又
    當時根本無車，為何沒閃左轉燈及未去申請駕照延期這種小
    事也要罰，為此聲明異議云云。
三、按汽車行駛於高速公路、快速公路或設站管制之道路，不遵
    使用限制、禁止、行車管制及管理事項之管制規則而未依規
    定變換車道，處汽車駕駛人新臺幣三千元以上六千元以下罰
    鍰；汽車駕駛人駕駛執照逾有效期間仍駕車，處新臺幣一千
    八百元以上三千六百元以下罰鍰，道路交通管理處罰條例第
    三十三條第一項第四款及同條例第二十二條第一項第七款分
    別定有明文。
四、經查：
  （一）異議人於九十六年十月二十八日十二時四十五分許，駕
        駛車牌號碼9657 -SX號自用小貨車在國道三號北上二百
        八十八點三公里處自左側加速車道變換至外側車道時並
        未顯示方向燈，當時其係切入一部正在行駛外側車道之
        自小客車前方，旋遭警員當場攔查舉發等情，業據本院
        勘驗內政部警政署國道公路警察局第八警察隊採證光碟
        無訛，是異議人確有上開違規行為至堪認定，而異議人
        辯稱：當時根本無車云云，顯與事實相違。至異議人辯
        稱：警察無上網標示要抓人地點、亦未在一百公尺前設
        立標示要抓人云云。惟按「汽車駕駛人之行為有下列情
        形之一，當場不能或不宜攔截製單舉發者，得逕行舉發
        ：‧‧‧七、經以科學儀器取得證據資料證明其行為違
        規。前項第七款之科學儀器應採固定式，並定期於網站
        公布其設置地點。但汽車駕駛人之行為屬下列情形之一
        者，不在此限：‧‧‧六、未依規定變換車道。‧‧‧
        對於前項第九款之違規行為，採用固定或非固定式科學
        儀器取得證據資料證明者，於一般道路須至少於一百公
        尺，於高速公路、快速公路須至少於三百公尺前，明顯
        標示之。」此觀道路交通管理處罰條例第七條之二規定
        甚明，而被告上開未依規定變換車道之違規行為並非固
        定式科學儀器取得證據資料證明其行為違規，而係遭警
        員當場攔查舉發，亦非屬道路交通管理處罰條例第七條
        之二第三項第九款所定「行車速度超過規定之最高速限
        或低於規定之最低速限」之違規行為，揆諸上開規定，
        並無上開須定其於網站公布固定式科學儀器設置地點或
        須於高速公路至少於三百公尺前明顯標示等規定之適用
        ，故異議人上開辯詞，自不足為其有利認定之佐憑。又
        異議人空言辯稱：其車燈後來其發現是壞的云云，然並
        未提出任何證據資料為佐，顯係臨訟卸責之詞，亦不足
        信。故異議人此部份異議，並無理由，至為顯然。
  （二）異議人於上開時、地仍有駕駛汽車行駛高速公路之行為
        ，業如上述，而異議人之駕駛執照原有效日僅至九十六
        年二月十七日為止等情，則有異議人駕駛執照異動情形
        查詢資料乙份在卷可佐，是異議人「駕駛執照逾有效期
        間仍駕車」之違規行為，亦堪認定，其此部份之異議，
        並無理由。
五、綜上所述，本件異議人確有上揭違規事實，已堪認定。原處
    分機關依上揭規定及違反道路交通管理事件統一裁罰標準表
    之統一裁罰基準，裁處異議人罰鍰新臺幣三千元及一千八百
    元，核無不當或違法。本件異議為無理由，應予駁回。
六、據上論斷，應依道路交通管理處罰條例第八十七條第二項、
    道路交通案件處理辦法第十九條規定，裁定如主文。
中　　華　　民　　國　　96　　年　　12　　月　　31　　日
 　　　　　　        交通法庭   法　官  曾宏揚
上列正本證明與原本無異。
如不服本裁定，應於裁定送達後5日內向本院提出抗告狀（應附
繕本）。
中　　華　　民　　國　　96　　年　　12　　月　　31　　日
                                書記官  陳慶昀
